【裁判字號】    97,聲,2835
【裁判日期】    970911
【裁判案由】    返還提存物
【裁判全文】
臺灣臺北地方法院民事裁定              97年度聲字第2835號
聲  請  人  丁○○
相  對  人  晶鼎股份有限公司
           （原名金鼎期貨經紀股份有限公司）
法定代理人  戊○○
相  對  人  乙○○
            甲○○
            丙○○
上列當事人間返還提存物事件，本院裁定如下：
    主  文
本院九十四年度存字第五七一○號提存事件聲請人所提存之華南
商業銀行總行營業部可轉讓定期存單面額新台幣壹佰萬元三張（
票號：HB54461、HB54462、HB53196）、伍拾萬元一張（票號：H
N21399）、拾萬元四張（票號：HN25886、HN25887、HN25888、H
N25889），合計新台幣參佰玖拾萬元，及新台幣柒萬元，准予返
還。
    理  由
一、按返還擔保金，依民事訴訟法第106條準用第104條之規定，
    須符合：(1)應供擔保之原因消滅者；(2)供擔保人證明受擔
    保利益人同意返還者；(3) 訴訟終結後供擔保人證明已定20
    日以上之期間催告受擔保利益人行使權利而未行使，或法院
    依供擔保人之聲請，通知受擔保利益人於一定期間內行使權
    利並向法院為行使權利之證明而未證明者之要件，法院始得
    裁定返還擔保金。次按，民事訴訟法第104條第1項第3 款所
    謂訴訟終結，應從廣義解釋，包括撤銷假扣押或假處分裁定
    及執行程序終結在內，最高法院88年度台抗字第682 號裁定
    可資參照。此外，因釋明假扣押之原因而供之擔保，係擔保
    債務人因假扣押所應受之損害，故必待無損害發生，或債權
    人本案勝訴確定，或就所生之損害已經賠償時，始得謂供擔
    保之原因消滅，最高法院53年台抗字第279 號判例意旨可資
    參照。
二、本件聲請意旨略以：聲請人前依本院94年度裁全字10128 號
    假扣押裁定，提供如主文所示擔保金，並以本院94年度存字
    第5710號提存在案。茲因聲請人對相對人丙○○部分已獲全
    部勝訴判決確定，又聲請人對相對人甲○○部分，未曾聲請
    執行，另聲請人已撤回對相對人晶鼎股份有限公司（下稱晶
    鼎公司）、乙○○之強制執行程序，並發存證信函催告晶鼎
    公司、乙○○於20日期間內行使權利，彼等均未行使權利。
    爰聲請返還本件提存物，並提出存證信函、回執、上開裁判
    書、確定證明書、提存書等影本為證。
三、經查，聲請人主張上情，業據本院調取本院94年度重訴字第
    1479號、台灣高等法院96年度重上字第544號、本院94年度
    裁全字第10128號、94年度執全字第3934號、94年度執全字
    第3896號、94年度存字第5710號卷宗核閱屬實，且聲請人催
    告晶鼎公司、乙○○行使權利，彼等迄未行使權利，亦有本
    院民事記錄科查詢表5紙在卷可按。堪認聲請人上開就晶鼎
    公司、乙○○部分聲請返還擔保金，核無不合，應予准許。
    至聲請人上開就甲○○部分，聲請人於假扣押裁定後未聲請
    執行；就丙○○部分，聲請人本案訴訟已獲全部勝訴判決確
    定，按之修正後提存法第18條第1 項第3 款、第5 款規定，
    應由聲請人逕向本院提存所聲請返還提存物，尚無庸聲請本
    院裁定，惟晶鼎公司、乙○○部分既經准許，此部分聲請核
    與本件請求不生影響，爰不另駁回，附此敘明。
四、特此裁定。
中    華    民    國    97    年    9     月    11    日
                  民事第二庭  法  官  黃呈熹
以上正本係照原本作成。
如對本裁定抗告須於裁定送達後10日內向本院提出抗告狀，並繳
納抗告費新臺幣1,000元。
中    華    民    國    97    年    9     月    11    日
                              書記官  傅美蓮


司法院資訊處製作；財團法人民間司法改革基金會備份。
